臺灣高等法院刑事判決　　　　　　　　94年度上訴字第1970號
上　訴　人
即　被　告　甲○○
選任辯護人　王彩又律師
　　　　　　李林盛律師
　　　　　　耿淑穎律師
上列上訴人因偽造貨幣案件，不服臺灣新竹地方法院93年度訴字
第577號，中華民國94年4月28日第一審判決（起訴案號：臺灣新
竹地方法院檢察署93年度偵字第1485號），提起上訴，本院判決
如下：
    主  文
原判決撤銷。
甲○○共同連續行使偽造之通用紙幣，處有期徒刑年拾月。
扣案如附表所示偽造之面額新台幣壹仟元通用紙幣共拾陸紙均沒
收。
    事  實
一、甲○○基於意圖供行使之用而收集通用紙幣之犯意，於不詳
    時地向不詳姓名年籍之成年人收受偽造之面額新台幣（下同
    ）1 千元紙鈔16張後，旋與蔡宏明（業經另案臺灣高等法院
    臺中分院判處罪刑確定）共同基於行使偽造通用紙幣之概括
    犯意聯絡，甲○○並將其中3 張置放於蔡宏明處以備行使，
    其等二人即分別於下列時地連續行使偽造通用紙幣：
(一)於92年10月13日21時許，二人在花蓮市○○○路50號前搭乘
    黃永鑫所駕駛之計程車，至花蓮市○○路與明義路口之遠東
    百貨公司旁下車時，由蔡宏明以 1張千元偽鈔支付計程車資
    100元以行使，並自黃永鑫處找回真鈔900元得手，惟在甲○
    ○與蔡宏明下車後，黃永鑫隨即發現該二人所交付者係偽鈔
    ，旋在附近之店家找到二人，並要求返還所找零之現金 900
    元及車資100元。
(二)蔡宏明、甲○○兩人經被黃永鑫發現使用偽鈔後，仍不知罷
    手，復在附近不詳商店購物並行使偽鈔，然亦為店家發現而
    不遂，二人復前往花蓮市○○路 124號之「全虹通訊行」，
    由甲○○進入店內，向店員邱琳瑋佯稱購買價值20元之皮套
    ，並持 1張千元偽鈔支付以行使，惟仍遭邱琳瑋發覺而未遂
    ，甲○○隨即與蔡宏明相偕離去，並再度前往花蓮市○○路
    161號之「曾記麻糬店」選購200元之商品，且由甲○○持另
    張千元偽鈔支付，然為店員乙○○發覺有異不願接受，甲○
    ○乃再取出 1張千元偽鈔支付，乙○○仍不願接受，甲○○
    遂另行取出2張千元真鈔，佯詢乙○○該4張千元鈔票何者為
    真，由乙○○自行選取 1張真鈔以支付購買商品之費用，而
    未能得逞。
二、嗣因黃永鑫發現甲○○及蔡宏明二人行使偽鈔後，尾隨該二
    人行蹤，而經詢問附近商家，發覺甲○○、蔡宏明二人四處
    行使偽鈔，經報警處理，蔡宏明、甲○○二人始於同日22時
    10分許，在花蓮市○○路 161號之「曾記麻糬店」為警查獲
    ，並當場在甲○○所攜帶之皮包內扣得千元真鈔13張、千元
    偽鈔13 張，暨自蔡宏明之皮包內起出千元偽鈔3張（以上千
    元偽鈔編號詳如附表所示）。
三、案經花蓮縣警察局花蓮分局報請臺灣花蓮地方法院檢察署檢
    察官呈請臺灣高等法院檢察署檢察長令轉臺灣新竹地方法院
    檢察署檢察官偵查起訴。
    理  由
一、訊據上訴人即被告甲○○固供承持有上揭面額 1千元之偽鈔
    16張並予以行使之事實，惟矢口否認有上述行使偽鈔犯行，
    辯稱：伊於92年10月13日17時許，與女友黃淑芬、友人蔡宏
    明一同在花蓮市○○○路43號創世紀網咖店，販賣友人葉安
    哲送伊之線上遊戲「天堂」之天幣及遊戲裝備得款 3萬元，
    伊並不知道其中有偽鈔，是到曾記麼糬店時，經店員告知才
    知道有偽鈔云云；惟查：
(一)扣案16張面額 1千元之紙鈔均屬偽造，均以彩色噴墨方式仿
    印，以壓凸方式仿凹版印文凸起效果；紙質與真鈔不同，以
    螢光墨印製仿紙張螢光纖維絲，水印以黑色墨在紙張背面仿
    製，安全線以燙印箔膜（含面額數字）及灰黑墨色仿正面五
    段裸露部分；左下角面額數字以燙印箔膜仿折光變色油墨，
    有中央印製廠92年10月31日中印發字第 0920005048號函1紙
    在卷可稽（見臺灣花蓮地方法院檢察署93年度核退偵字第 7
    號卷第26頁），是上開扣案之千元面額紙鈔均屬偽鈔之事實
    ，堪予認定。又警方自同案被告蔡宏明身上查扣之偽鈔 3張
    ，係被告甲○○所交付者，而被告甲○○與同案被告蔡宏明
    於92年10月13日21時許，共同搭乘黃永鑫所駕駛之計程車，
    並由同案被告蔡宏明以1張千元偽鈔支付計程車資100元，並
    找回真鈔 900元得手，惟黃永鑫隨即發現係屬偽鈔，旋要求
    返還所交付之現金 900元，其後被告甲○○及同案被告蔡宏
    明二人仍繼續在附近不詳商店以偽鈔購物，嗣又前往花蓮市
    ○○路124號之「全虹通訊行」及同路161號之「曾記麻糬店
    」購物，並由被告甲○○先後持千元偽鈔各 1張支付，然均
    為店員發覺有異不願接受而未遂等情，此據被告甲○○及同
    案被告蔡宏明二人於警詢及偵審時供述在卷，並據證人即計
    程車司機黃永鑫、全虹通訊行店員邱琳瑋與曾記麻糬店店員
    乙○○分別於警詢及偵查時證述明確在卷，而被告甲○○就
    證人黃永鑫、邱琳瑋及乙○○供述如何發現其與蔡宏明行使
    之千元面額紙鈔係屬偽鈔而予以拒絕等情，亦供認係屬事實
    ，是被告甲○○確有於上揭時地行使偽鈔，應堪認定，惟被
    告甲○○以該等偽鈔係其販賣天幣及遊戲設備時夾雜在得款
    之 3萬元之中，其收受時並不知係屬偽鈔等語為辯，是本件
    所應審究者係被告甲○○於收受系爭千元紙鈔時是否即知係
    屬偽鈔而仍予以行使。
(二)經查被告甲○○就系爭偽鈔之來源，被告甲○○於警詢時供
    稱：因與網友約定販賣「天幣」，伊與女友黃淑芬於92年10
    月13日，從新竹搭火車至臺北，與蔡宏明會合後再一同搭火
    車前往花蓮云云，然證人黃淑芬於警詢時則證稱：伊與甲○
    ○及蔡宏明 2人於92年10月12日凌晨搭計程車到花蓮，車資
    約 5千多元等語，同案被告蔡宏明於偵查中則供稱：伊與甲
    ○○約在花蓮市區會合，再一同前往創世紀網咖等語，而被
    告甲○○於原審法院審理時翻異其詞供稱：係由一名不詳姓
    名、年籍，綽號「阿偉」之朋友開車載其到花蓮云云，就被
    告甲○○與蔡宏明、黃淑芬如何前往花蓮市乙節，三人竟供
    述不一，甚且被告所述亦前後不一。又證人黃淑芬於警詢時
    證稱：92年10月13日晚間，在創世紀網咖店交易天幣時，對
    方共有 2人到場云云，然同案被告蔡宏明於偵查時則供稱：
    僅見 1名男子與被告交易等語，而被告甲○○於警詢及偵查
    時則從未提及係與 2名不詳姓名人士交易；另被告甲○○辯
    稱：當日是蔡宏明協助其操作電腦，將天幣及網路遊戲裝備
    移轉於買主云云，然同案被告蔡宏明於偵查中則供稱：當日
    甲○○在網咖與他人交易天幣時，伊在另一機台上網，並無
    參與協助，亦不清楚被告甲○○所賣天幣、寶物之數量、種
    類云云，被告甲○○與蔡宏明、黃淑芬三人對於上述交易之
    對象人數、交易過程等所述亦不相一致；至被告甲○○於原
    審法院審理時始則供稱：交易時，對方是兩個人來，他們在
    門口拿錢數給伊，伊在門口數一數就進入店內，他們交給伊
    之後就離開，交易時間很短云云（見原審卷第 151頁），嗣
    則供稱：當日係在創世紀網咖店與 2人交易，我們交易是分
    成2邊，2個人交易錢，2 個人負責操作電腦，所以是其中一
    人給伊錢，對方中的另一人則在操作電腦等語（見原審卷第
    153 頁），被告甲○○就如何與人交易天幣之情節，於同一
    審理期日竟先後供述不一，是被告甲○○是否確有與人交易
    天幣，實非無疑；另被告甲○○於警詢時供稱：伊是在新竹
    縣新豐鄉「橘色網咖店」上網交易，交易對象代號伊記得有
    一個英文字母「S 」開頭，其餘沒詳記，當時有問對方姓名
    ，對方只稱姓「陳」而沒說全名等語，然於原審法院審理時
    則改稱：對方網路遊戲代號已經忘記，只知道對方稱呼「阿
    忠」等語，以被告甲○○所述交易過程中，交易對象於付款
    前不知其是否確實有足夠數量之天幣可出售，亦從未要求確
    認乙節，核與一般網路遊戲交易過程虛擬寶物、裝備前，買
    家莫不再三確認對方是否如數擁有交易標的，以免遭人詐騙
    之常情不符，且依被告甲○○所供稱交易之天幣金額達 3萬
    元，其數額非少，付款人豈有不詳加確認而毫不質疑之理，
    反之，就藉由網路出售商品之賣家而言，因係透過虛擬之交
    易平台達成買賣之合意，則買家之名稱、真實姓名、聯絡方
    式等事項至關重要，被告甲○○不僅全然諉稱不知，就買方
    之稱呼更前後供述不同，實與常情相違，至被告甲○○所述
    出售之天幣來源，於偵查時供稱：天幣是很多人送，像葉安
    哲就送伊很多，但伊並不是用葉安哲的帳號出售天幣等語（
    見臺灣新竹地方法院檢察署93年度偵字第1485號卷第19頁、
    第65頁），嗣於原審法院審理時供稱：所出售之天幣均為友
    人葉安哲所贈送，帳戶亦係葉安哲讓伊使用云云，惟依證人
    葉安哲於偵查中證稱：甲○○說他要玩天堂，伊就將帳號及
    密碼告訴伊，讓他玩，裡面還有一些天幣及裝備也都借他玩
    ，後來 3個月前，伊去會客，甲○○才跟伊說把天幣及裝備
    賣掉了云云（見同上偵字第1485號卷第64頁），則依證人葉
    安哲所述其僅係將其所有天堂遊戲之帳號及天幣、設備提供
    予被告甲○○把玩，並非同意被告甲○○將其帳戶內之天幣
    及設備出售，且該屬證人葉安哲帳號內之天幣及設備，於出
    售該天幣及設備時，當必同時開啟買賣雙方之帳號並登入遊
    戲，始得於線上進行交易，然被告甲○○竟供述其並未使用
    葉安哲帳號出售天幣，亦未供述究使用何人之帳號出售天幣
    及裝備，實與一般網路遊戲之交易過程有違，況查被告甲○
    ○若有意出售天幣及設備，儘可就近與人交易，又何需花費
    金錢、時間遠至花蓮交易，且依證人李曉雯即創世紀網咖店
    店員於警詢時證稱：沒有印象甲○○與蔡宏明曾於92年10月
    13日17時許前往創世紀網咖店消費等語，而證人蔡宏明於另
    案臺灣高等法院臺中分院94年度上訴字第 191號案件行準備
    程序時並已坦承：創世紀網咖部分是甲○○講的，對於證人
    李曉雯所講的沒有意見等語（見原審卷第 120頁），依上所
    述，被告甲○○所述前往花蓮市區交易天幣之過程、交易方
    式、交易對象人數及姓名，暨天幣之來源、交易之遊戲帳號
    等情節，所述不僅前後多有不符，且與同案被告蔡宏明及證
    人黃淑芬等所證述均不一致，復與一般網路遊戲之交易過程
    有違，且證人蔡宏明亦已於另案審理時指稱此部分情節為被
    告甲○○所捏造，足見被告甲○○所辯於92年10月13日17時
    許，與黃淑芬、蔡宏明一同在花蓮市○○○路創世紀網咖店
    與不詳人士交易天幣而收受扣案偽鈔云云，要屬臨訟杜撰之
    詞，自無足採，茲被告甲○○就偽鈔之來源既堅不吐實，而
    並查無何積極證據足資認定被告甲○○究於何時地、自何人
    以若干之代價收受而來，惟認被告甲○○所持有之千元偽鈔
    16張應係於不詳時地，自不詳年籍姓名之人收受而來。
(三)被告甲○○固一再辯稱伊收受千元紙鈔時並不知是偽鈔，是
    到麻糬店消費時才知道云云，惟證人黃永鑫、邱琳瑋及乙○
    ○於警詢及偵查時即一致證稱被告甲○○及蔡宏明所交付之
    偽鈔很容易分辨為虛偽等語，而經檢察官於偵查中勘驗扣案
    紙鈔結果，發現系爭偽鈔與真鈔明顯不同之處：（一）顏色
    較暗，且每張顏色深淺不一。（二）紙質與真鈔有異，較粗
    糙。（三）圖案印刷較真鈔模糊不清。（四）防偽線以印刷
    形式造成，與真鈔另加一條防偽線情況不同。（五）無防偽
    變色油墨功能，以不同角度觀察時，並無顏色變換。（六）
    浮水印「1000」數字印刷粗糙，字體較真鈔大。（七）隱藏
    之「1000」數字看不清楚，以不同角度觀看時，亦無法明確
    辨識。（八）防偽線左側隱藏圖案不清楚，且較小，此外，
    同心圓紋路亦不清楚，與真鈔不同。（九）編號LX755675EU
    及EM757656EU紙鈔，上有因滴水後油墨暈開情況，與真鈔遇
    水由墨不會暈開情況不同。（十）編號LX757615EU紙鈔上防
    偽油墨所印製之數字「1000」上有綠色油墨，堪認扣案之偽
    鈔於一般狀況下，以目視方式即知係屬偽造，有勘驗筆錄 1
    紙在卷可考（見同上偵字第1485號偵查卷第 100頁），嗣於
    原審法院審理時及本院審理時提示該堪驗筆錄時，被告甲○
    ○亦認同上述檢察官之勘驗結果，參以證人黃永鑫、邱琳瑋
    、乙○○均非金融專業人員，皆能在被告甲○○與蔡宏明提
    出偽鈔付款之短時間內，察覺係屬偽鈔而要求退換或拒收，
    以證人黃永鑫、邱琳瑋、乙○○於一收受即得輕易辨識該偽
    鈔，足認扣案之偽鈔係虛偽印製甚為明顯，其中附表編號 8
    所示之偽鈔，紙鈔表面竟有墨色暈染之情形，一般人即得輕
    易辨識並非真鈔，不待詳加檢視，另查被告甲○○為警查獲
    時，其身上除有千元偽鈔16張外，尚有10張千元真鈔及百元
    鈔2張、50元2個（見原審卷第 150頁），若依被告甲○○所
    述不知當時所持有之千元鈔中有偽鈔，何以被告甲○○於多
    次消費時竟能如此湊巧均取出偽鈔行使之，甚且被告甲○○
    於前往通訊行購買僅價值20元之皮套時，何以不使用其所有
    之 100元或50元交付，而竟仍行使千元偽鈔，均有違常情，
    至同案被告蔡宏明於92年9月12日後之不詳時日至93年1月28
    日止，與馮俊華、蘇振義、江倩雯、邱建成等人共同意圖供
    行使之用而偽造仟元紙幣及與張維憲共同行使偽造千元紙幣
    ，而涉犯妨害國幣罪，經臺灣高等法院臺中分院94年度上訴
    字第 191號判處罪刑在案，有該刑事判決書及本院被告（蔡
    宏明）前案紀錄表在卷可考，足見同案被告蔡宏明對於真鈔
    、偽鈔之區分當必甚為嫻熟，被告甲○○交付 3張千元偽鈔
    予同案被告蔡宏明，以該等偽鈔有上揭所述明顯虛偽之情，
    同案被告蔡宏明收受該 3張面額千元紙鈔時，當無不知悉係
    屬偽鈔之理，何以同案被告蔡宏明未即向被告甲○○有何表
    示或予以退還，而仍予以收受，嗣並共同持以行使消費，足
    認被告甲○○及同案被告蔡宏明於收受該千元紙鈔時當即知
    悉係屬偽造，此同案被告蔡宏明於其被訴妨害國幣案件臺灣
    高等法院臺中分院（94年度上訴字第 191號）審理時即坦認
    有如事實欄所載之明知為偽鈔而仍與被告甲○○共同行使之
    犯行（見原審卷第132頁至第134頁），足證被告甲○○於收
    受該千元紙鈔16張時即知悉係屬偽鈔甚明，被告甲○○所辯
    係於麻糬店消費時始知悉所收受的千元鈔係屬偽鈔云云，要
    屬推諉卸責之詞，殊無足採。
(四)被告甲○○及同案被告蔡宏明二人於上揭時地搭乘證人黃永
    鑫駕駛之計程車，由同案被告蔡宏明以千元偽鈔支付車資10
    0元，找回900元，惟旋即為證人黃永鑫發現係屬偽鈔，而要
    求被告甲○○退還900元及交付車資100元之事實，此據證人
    黃永鑫證述在卷，並經被告甲○○及同案被告蔡宏明所供認
    在卷，則被告甲○○若於收受該千元紙鈔時不知係屬偽鈔，
    則既經證人黃永鑫告知所持有行使之千元紙鈔係屬偽鈔時，
    衡情理應即會有所警覺，並檢視其身上所持有之千元紙鈔是
    否確實為偽鈔，且停止再行使，惟何以被告甲○○竟不為此
    圖，仍復前往附近不知名之商家消費，嗣再與同案被告蔡宏
    明前往「全虹通訊行」與「曾記麻糬店」購物，並仍均使用
    千元偽鈔，甚且被告甲○○於前往通訊行購物時，既經店員
    質疑鈔票之真偽時，竟又再前往「曾記麻糬店」接連提出 2
    張偽鈔行使，足見被告甲○○顯有行使偽造通用紙幣之犯意
    甚明，而查被告甲○○既經他人告知行使偽鈔時，竟不即檢
    視、篩選鈔票之真偽，而仍繼續行使偽鈔，且於遭「曾記麻
    糬店」店員乙○○察覺行使偽鈔拒絕收受時，反仍另行取出
    2 張真鈔鈔票混雜請店員自行選擇，其舉措不合常理之處甚
    為顯著，其目的無非係為佯裝其不知行使者為偽鈔，畏罪心
    虛之情，至為灼然。至被告甲○○雖以因同案被告蔡宏明陪
    同其前往花蓮而給予3000元報酬云云，惟同案被告蔡宏明於
    警詢時始則供稱因伊身上有5百元、1 百元等零錢3千元，覺
    零錢太多，故向甲○○換取 3張千元鈔票云云，嗣則改稱：
    因身上沒錢向甲○○要零用錢，甲○○即交付 3張千元鈔票
    云云，均核與被告甲○○所述不符，且查若被告甲○○為感
    謝同案被告蔡宏明陪同前往花蓮而交付3000元報酬，衡情自
    應支付真鈔，另同案被告蔡宏明於收受該3000元時既明知係
    屬偽鈔，何以未即向被告甲○○反應，並要求更換，且被告
    甲○○既感謝同案被告蔡宏明陪同其前往花蓮，衡情渠等在
    花蓮之花費理應悉由被告甲○○支付，又何以被告甲○○及
    同案被告蔡宏明於搭乘計程車時，竟由同案被告蔡宏明持其
    中之千元偽鈔 1張支付計程車資，嗣被告甲○○並與同案被
    告蔡宏明共同前往上揭商店以偽鈔購物，足認被告甲○○於
    自不詳姓名年籍之人收受16張千元偽鈔後，並非為酬謝同案
    被告蔡宏明而交付其中3張偽鈔，被告甲○○應僅係將其中3
    張偽鈔暫放同案被告蔡宏處以備使用，而參酌被告甲○○及
    同案被告蔡宏明嗣並因而多次共同行使偽鈔之事實，足認被
    告甲○○與同案被告蔡宏明有共同行使偽鈔之犯意聯絡及行
    為分擔，至堪認定。
    綜上所述，被告甲○○所辯並不知其收受該千元紙鈔時不知
    係屬偽造云云，要屬推諉卸責之詞，事證明確，被告甲○○
    犯行，洵堪認定。
二、按行使偽造幣券罪之既遂、未遂，係以已未達其行使之目的
    為區分之標準（參照最高法院91年度台上字第3760號判決）
    。查被告甲○○意圖供行使之用而收集偽造之通用紙幣後，
    與同案被告蔡宏明共同多次持以行使之犯行，其除事實欄一
    、（一）所示犯行業已既遂外，其餘多次行使行為均因為店
    員發覺而不遂，是核其所為，分別係犯刑法第196條第1項之
    行使偽造之通用紙幣罪及第196條第3項、第 1項前段之行使
    偽造之通用紙幣未遂罪。被告甲○○收集偽造之通用紙幣後
    復持以行使，其行使前之收集偽造之通用紙幣之行為應為行
    使行為所吸收，自不另論以同條項之意圖供行使之用收集偽
    造紙幣罪；又其行使偽造通用紙幣，本已包含詐欺之性質，
    亦不另論以詐欺得利罪及詐欺取財未遂罪。被告甲○○與同
    案被告蔡宏明間，具有犯意聯絡及行為分擔，均為共同正犯
    。被告甲○○先後多次行使偽造通用紙幣之犯行，時間緊接
    ，手段相似，觸犯犯罪基本構成要件相同之罪名，顯係基於
    概括犯意為之，應依連續犯規定論以一連續行使偽造之通用
    紙幣罪，並加重其刑。原審以被告甲○○上述犯行，事證明
    確，予以論罪科刑，固非無見，惟查被告甲○○並非基於意
    圖供同案被告蔡宏明行使之犯意而交付該 3張千元偽鈔予同
    案被告蔡宏明，係基於與同案被告蔡宏明共同行使偽造之通
    用紙幣之犯意，而暫將該 3張千元偽鈔暫放置於同案被告蔡
    宏明以備使用，原審於事實欄認定被告甲○○係交付該 3張
    千元偽鈔予同案被告蔡宏明供行使，而於判決理由亦認定被
    告甲○○基於意圖供行使之用而交付偽鈔予同案被告蔡宏明
    之行為為其行使行為所吸收，其認定前後矛盾，實有未當，
    是被告甲○○上訴意旨否認犯罪，固無理由，惟原判決既有
    可議之處，自應由本院予以撤銷改判，爰審酌被告之素行，
    犯罪之動機、目的、手段、次數，所收集偽鈔之數量，於因
    違反毒品危害防制條例通緝中，不僅不思坦然面對，反而持
    偽造之紙幣四處行使，危害交易安全及金融秩序甚鉅，且對
    於一般民眾收受我國中央銀行發行紙幣之信心與安全產生衝
    擊，並於遭人發現後竟仍一再行使，完全不知節制、警惕，
    惟念尚未因之而獲有何利益及犯罪後之態度等一切情狀，量
    處有期徒刑 3年10月。扣案之如附表所示偽造之千元通用紙
    幣16紙，係屬偽造之通用紙幣，不問屬於犯人與否，應依刑
    法第200條，併予宣告沒收。
據上論斷，應依刑事訴訟法第369條第1項前段、第364條、第299
條第1項前段，刑法第28條、第56條、第196條第1項、第200條，
罰金罰鍰提高標準條例第1條前段，判決如主文。
本案經檢察官吳慧蘭到庭執行職務。
中　　華　　民　　國　　94　　年　　9 　　月　　16　　日
　　　　　　　　　臺灣高等法院刑事第八庭
                                審判長法　官　吳　敦
　　　　　　　　　　　　　　　　　　  法　官  沈宜生
　　　　　　　　　　　　　　　　　　  法　官  張傳栗
以上正本證明與原本無異。
如不服本判決，應於收受送達後十日內向本院提出上訴書狀，其
未敘述上訴之理由者並得於提起上訴後十日內向本院補提理由書
（均須按他造當事人之人數附繕本）。
                                      書記官　秦慧榮
中　　華　　民　　國　　94　　年　　9 　　月　　19　　日
附錄：本案論罪科刑法條全文
刑法第196條
行使偽造、變造之通用貨幣、紙幣、銀行券，或意圖供行使之用
而收集或交付於人者，處3年以上10年以下有期徒刑，得併科5千
元以下罰金。
收受後方知為偽造、變造之通用貨幣、紙幣、銀行券而仍行使，
或意圖供行使之用而交付於人者，處5百元以下罰金。
第1項之未遂犯罰之。
附表：（面額均為新台幣壹仟元）
┌──┬──────┬───┬──┬──────┬───┐
│編號│鈔券號碼    │張數  │編號│鈔券號碼    │張數  │
├──┼──────┼───┼──┼──────┼───┤
│1   │EM575655EU  │1     │2   │EM579675EU  │1     │
├──┼──────┼───┼──┼──────┼───┤
│3   │EM657617EU  │1     │4   │EM657695EU  │1     │
├──┼──────┼───┼──┼──────┼───┤
│5   │EM757656EU  │1     │6   │EM755699EU  │1     │
├──┼──────┼───┼──┼──────┼───┤
│7   │EM757165EU  │1     │8   │LX755651EU  │1     │
├──┼──────┼───┼──┼──────┼───┤
│9   │LX579659EU  │1     │10  │LX755667EU  │1     │
├──┼──────┼───┼──┼──────┼───┤
│11  │LX755675EU  │2     │12  │LX757119EU  │1     │
├──┼──────┼───┼──┼──────┼───┤
│13  │LX757615EU  │1     │14  │LX767651EU  │2     │
├──┴──────┴───┴──┴──────┴───┤
│                     共計16張                         │
└───────────────────────────┘
